【裁判字號】    98,易,13
【裁判日期】    980309
【裁判案由】    竊盜
【裁判全文】
臺灣嘉義地方法院刑事判決                98年度易字第13號
公  訴  人  臺灣嘉義地方法院檢察署檢察官
被      告  乙○○
上列被告因竊盜案件，經檢察官提起公訴（97年度偵字第7951號
），本院判決如下：
    主  文
乙○○犯竊盜罪，處有期徒刑肆月，如易科罰金，以新臺幣壹仟
元折算壹日。
    犯 罪 事 實
一、乙○○於民國97年10月9日9時40分許，在嘉義市○○路492
    號前，見甲○○疏於注意未拔除UK3-123號輕型機車機車鑰
    匙，竟意圖為自己不法之所有，開啟機車坐墊下置物箱，徒
    手竊取甲○○所有置於置物箱內之皮包1個（內有現金新台
    幣7000元、身分證及駕駛執照各1張），得手後隨即逃逸，
    嗣甲○○報警處理，經警調閱監視器畫面，始查悉上情。
二、案經嘉義市政府警察局第一分局移送臺灣嘉義地方法院檢察
    署檢察官偵查起訴。
    理  由
壹、證據能力部分：
        按被告以外之人於審判外之陳述，雖不符前4條（即刑
    事訴訟法第159條之1至之4）之規定，而經當事人於審判程
    序同意作為證據，法院審酌該言詞陳述或書面陳述作成時之
    情況，認為適當者，亦得為證據。當事人、代理人或辯護人
    於法院調查證據時，知有第159條第1項不得為證據之情形，
    而未於言詞辯論終結前聲明異議者，視為有前項之同意，此
    觀刑事訴訟法第159條之5規定甚明。本件公訴檢察官及被告
    於本院準備程序及審理時對於本判決所引用具傳聞性質證據
    資料（詳如下述）之證據能力，經本院一一提示，迄於言詞
    辯論終結前均未聲明異議。本院復審酌前揭證據資料作成時
    之情況，核無違法取證或其他瑕疵，認為以之作為證據為適
    當，自得作為證據。
貳、實體部分：
一、訊據被告乙○○矢口否認有上開竊盜犯行，辯稱：當天因撿
    拾紙箱，因紙箱經伊剪開壓平後，體積太大，故自地面撿拾
    起來的時候，不小心掀開被害人之機車後座蓋子，才被誤會
    偷竊云云。經查：
（一）證人即被害人甲○○於上開時、地，因疏未拔除機車鑰匙
      ，遭人竊取其置於機車坐墊下置物箱之皮包1個（內有現
      金新台幣7000元、身分證及駕駛執照各1張）之事實，業
      據其於警詢及偵查中證述綦詳（見警卷第5頁；偵查卷第7
      頁），並有被害報告單1張在卷（見警卷第12頁）可按。
（二）被告確於上開時、地，開啟被害人甲○○之機車坐墊下置
      物箱並竊取其財物，此有監視器錄影光碟1片（附於偵查
      卷證物袋內）、翻拍照片8張（見警卷第10頁；本院卷第
      28 至32頁）及比對照片2張（見警卷第10頁）在卷可稽。
（三）被告雖辯稱係撿取體積大之紙箱而不小心掀開被害人機車
      坐墊云云，惟從監視器錄影翻拍照片中清楚可見，被告係
      以站立的姿勢打開被害人坐墊後，再微微彎腰取走被害人
      機車坐墊下置物箱內之皮包，隨即離去，期間被告手中並
      並未持有何大體積之紙箱，亦無彎腰撿拾地上物之動作，
      而被告於警詢中係供稱：其至案發地點係為撿拾體積小之
      保特瓶1支及鞋盒紙箱1個，而所戴之佛珠手鍊不小心勾到
      機車置物箱蓋而掀起來等語（見警卷第2頁），與上開辯
      詞截然不同，足徵被告前開所辯，均屬卸責之詞，不足採
      信。
（四）本件事證明確，被告竊盜犯行堪以認定，應依法論科。
二、核被告所為，係犯刑法第320條第1項之竊盜罪。爰審酌被告
    犯罪之動機、目的、手段，及其前有竊盜及侵占前科，國小
    肄業之智識程度，從事資源回收之生活狀況、所竊取之財物
    價值，被害人所受之損害，及犯罪後飾詞狡辯之態度等一切
    情狀，量處如主文所示之刑，並諭知易科罰金之折算標準，
    以示懲儆。
據上論斷，應依刑事訴訟法第299條第1項前段，刑法第320條第
1項、第41條第1項前段，刑法施行法第1條之1第1項、第2項前段
，判決如主文。
本案經檢察官陳則銘到庭執行職務。
中    華    民    國    98    年    3     月    9     日
                  刑事第三庭    法  官  劉瓊雯
以上正本證明與原本無異。
如不服本判決應於收受判決後10日內向本院提出上訴書狀，並應
敘述具體理由；其未敘述上訴理由者，應於上訴期間屆滿後20日
內向本院補提理由書（均須按他造當事人之人數附繕本）「切勿
逕送上級法院」。告訴人或被害人如對於本判決不服者，應具備
理由請求檢察官上訴，其上訴期間之計算係以檢察官收受判決正
本之日期為準。
中    華    民    國    98    年    3     月    9     日
                                書記官  劉美娟
中華民國刑法第320條第1項
（普通竊盜罪、竊佔罪）
意圖為自己或第三人不法之所有，而竊取他人之動產者，為竊盜
罪，處 5 年以下有期徒刑、拘役或 5 百元以下罰金。


司法院資訊處製作；財團法人民間司法改革基金會備份。
